# 固定资产修建

提问人：frankyao1210 时间：2011-08-27 17:20:21
1 、企业对房屋、建筑物固定资产在未足额提取折旧前进行改扩建的，如属于推倒重置的，该资产原值减除提取折旧后的净值是一次计入营业外支出还是计入新建房屋建筑物的入账价值？
2 、原来我记得机器设备修理时换下的东西是要替换出来，那换下来的东西的净值是否作为固定资产的处置呢？

回答人：chenyiwei
1 、一次性计入营业外支出。 2 、被替换部分的净值如果能够单独计量的，应减少固定资产的账面价值。